dictionaries/uk/index.aff
SFX 4 Y 109
SFX 4 елець ільцю елець
SFX 4 елець ільцеві елець
SFX 4 елець ільцем елець
SFX 4 елець ільці елець
SFX 4 0 у яр
SFX 4 0 еві яр
SFX 4 0 ем яр
SFX 4 0 і яр
SFX 4 вець евцю [^аеєиіїоуюя]вець
SFX 4 нець енцю [^аеєиіїоуюя]нець
SFX 4 рець ерцю [^аеєиіїоуюя]рець
SFX 4 вець евцеві [^аеєиіїоуюя]вець
SFX 4 нець енцеві [^аеєиіїоуюя]нець
SFX 4 рець ерцеві [^аеєиіїоуюя]рець
SFX 4 вець евцем [^аеєиіїоуюя]вець
SFX 4 нець енцем [^аеєиіїоуюя]нець
SFX 4 рець ерцем [^аеєиіїоуюя]рець
SFX 4 вець евці [^аеєиіїоуюя]вець
SFX 4 нець енці [^аеєиіїоуюя]нець
SFX 4 рець ерці [^аеєиіїоуюя]рець
SFX 4 оєць ійцю боєць
SFX 4 оєць ійцеві боєць
SFX 4 оєць ійці боєць
SFX 4 оєць ійцем боєць
SFX 4 осен існу осен
SFX 4 осен існові осен
SFX 4 осен існі осен
SFX 4 осен існом осен
SFX 4 ьок ку рьок
SFX 4 ьок кові рьок
SFX 4 ьок ком рьок
SFX 4 0 ю [аеиоу]р
SFX 4 0 еві [аеиоу]р
SFX 4 0 ем [аеиоу]р
SFX 4 0 і [аеиоу]р
SFX 4 евець івцю евець
SFX 4 едець ідцю едець
SFX 4 енець інцю енець
SFX 4 епець іпцю епець
SFX 4 ерець ірцю ерець
SFX 4 овець івцю овець
SFX 4 одець ідцю одець
SFX 4 онець інцю онець
SFX 4 опець іпцю опець
SFX 4 орець ірцю орець
SFX 4 евець івцеві евець
SFX 4 едець ідцеві едець
SFX 4 енець інцеві енець
SFX 4 епець іпцеві епець
SFX 4 ерець ірцеві ерець
SFX 4 овець івцеві овець
SFX 4 одець ідцеві одець
SFX 4 онець інцеві онець
SFX 4 опець іпцеві опець
SFX 4 орець ірцеві орець
SFX 4 евець івцем евець
SFX 4 едець ідцем едець
SFX 4 енець інцем енець
SFX 4 епець іпцем епець
SFX 4 ерець ірцем ерець
SFX 4 овець івцем овець
SFX 4 одець ідцем одець
SFX 4 онець інцем онець
SFX 4 опець іпцем опець
SFX 4 орець ірцем орець
SFX 4 евець івці евець
SFX 4 едець ідці едець
SFX 4 енець інці енець
SFX 4 епець іпці епець
SFX 4 ерець ірці ерець
SFX 4 овець івці овець
SFX 4 одець ідці одець
SFX 4 онець інці онець
SFX 4 опець іпці опець
SFX 4 орець ірці орець
SFX 4 тень ню тень
SFX 4 день ню день
SFX 4 тень неві тень
SFX 4 день неві день
SFX 4 тень ні тень
SFX 4 день ні день
SFX 4 тень нем тень
SFX 4 день нем день
SFX 4 елок ілку елок
SFX 4 елок ілкові елок
SFX 4 елок ілком елок
SFX 4 овок івку овок
SFX 4 овок івкові овок
SFX 4 овок івком овок
SFX 4 ід ьоду лід
SFX 4 іл ьолу ліл
SFX 4 ін ьону лін
SFX 4 ір ьору лір
SFX 4 іт ьоту літ
SFX 4 ід ьодові лід
SFX 4 іл ьолові ліл
SFX 4 ін ьонові лін
SFX 4 ір ьорові лір
SFX 4 іт ьотові літ
SFX 4 ід ьодом лід
SFX 4 іл ьолом ліл
SFX 4 ін ьоном лін
SFX 4 ір ьором лір
SFX 4 іт ьотом літ
SFX 4 ід ьоді лід
SFX 4 іл ьолі ліл
SFX 4 ін ьоні лін
SFX 4 ір ьорі лір
SFX 4 іт ьоті літ
SFX 5 Y 9
SFX 5 іти учи діти
SFX 5 лати телючи слати
SFX 5 итися 'ючись [бвп]итися
SFX 5 итися 'ючися [бвп]итися ###
SFX 5 ити 'ючи [бвп]ити
SFX 5 ітися учись дітися
SFX 5 ітися учися дітися ###
SFX 5 латися телючись слатися
SFX 5 латися телючися слатися ###
SFX 6 Y 31
SFX 6 ік оче ік
SFX 6 іб обе іб
SFX 6 ів ове ів
SFX 6 ід оде ід
SFX 6 іж оже іж
SFX 6 із озе із
SFX 6 іл оле іл
SFX 6 ім оме ім
SFX 6 ін оне ін
SFX 6 іп опе іп
SFX 6 ір оре ір
SFX 6 іс осе іс
SFX 6 іт оте іт
SFX 6 іш оше іш
SFX 6 івд овде івд
SFX 6 івк овке івк
SFX 6 івт овте івт
SFX 6 івш овше івш
SFX 6 ізд озде ізд
SFX 6 ізк озке ізк
SFX 6 ізт озте ізт
SFX 6 ізш озше ізш
SFX 6 ірд орде ірд
SFX 6 ірк орке ірк
SFX 6 ірт орте ірт
SFX 6 ірш орше ірш
SFX 6 ісд осде ісд
SFX 6 іск оске іск
SFX 6 іст осте іст
SFX 6 ісш осше ісш
SFX 6 іг оже іг
SFX 7 Y 10
SFX 7 ати и [^т]ати
SFX 7 ати імо [^т]ати
SFX 7 ати ім [^т]ати
SFX 7 ати іть [^т]ати
SFX 7 атися ися [^т]атися
SFX 7 атися ись [^т]атися
SFX 7 атися імося [^т]атися
SFX 7 атися імось [^т]атися
SFX 7 атися імся [^т]атися
SFX 7 атися іться [^т]атися
SFX 8 Y 10
SFX 8 н 0 ин
SFX 8 ин 0 ин
SFX 8 ин ам ин
SFX 8 ин ами ин
SFX 8 ин ах ин
SFX 8 0 и ан
SFX 8 0 0 ан
SFX 8 0 ам ан
SFX 8 0 ами ан
SFX 8 0 ах ан
SFX 9 Y 10
SFX 9 а и а
SFX 9 я ей ля
SFX 9 ірня ерень ірня
SFX 9 шка щок ка
SFX 9 ня ень хня
SFX 9 0 м [ая]
SFX 9 0 ми [ая]
SFX 9 0 х [ая]
SFX 9 га ог га
SFX 9 я і я
SFX : Y 3
SFX : й я й
SFX : ь я ь
SFX : 0 а [^аєиійоуьюя]
SFX ; Y 18
SFX ; я і [^аеиійоу'ь]я
SFX ; ля ь роділля
SFX ; я ь рля
SFX ; я ь [аеєиіїйоуюяОАЮ]ня
SFX ; я ь [^тс]тя
SFX ; а і [жчшщ]а
SFX ; а и [^жчшщ]а
SFX ; я ь [аеєиіїйоуюядскОАЮ]ля
SFX ; я ь [^о]стя
SFX ; я 0 ря
SFX ; я ї [аеиійоу'ь]я
SFX ; а 0 а
SFX ; йя й йя
SFX ; я ь [дцсз]я
SFX ; 0 м [ая]
SFX ; 0 ми [ая]
SFX ; 0 х [ая]
SFX ; я й [іеиаоу]я
SFX < Y 56
SFX < я і [^аеиійоу'ь]я
SFX < ья ей ья
SFX < ья ій ья
SFX < а і [жчшщ]а
SFX < а ей [жчшщ]а
SFX < ця ець ця
SFX < оба іб оба
SFX < ова ів ова
SFX < ога іг ога
SFX < ода ід ода
SFX < ока ік ока
SFX < ола іл ола
SFX < она ін она
SFX < опа іп опа
SFX < ора ір ора
SFX < оса іс оса
SFX < ота іт ота
SFX < оха іх оха
SFX < ра ер [бт]ра
SFX < 'я ей м'я
SFX < а и [^жчшщ]а
SFX < га іг рга
SFX < ьоза із ьоза
SFX < ма ом ьма
SFX < йня єнь [^і]йня
SFX < ра ор [^бот]ра
SFX < на ен [вжмс]на
SFX < ла ел [ст]ла
SFX < 0 м [ая]
SFX < 0 ми [ая]
SFX < 0 х [ая]
SFX < я ей адя
SFX < оря ір оря
SFX < ма ем [чр]ма
SFX < еза із еза
SFX < дя ей ддя
SFX < тя ей ття
SFX < еда ід еда
SFX < ня онь [кх]ня
SFX < та іт хта
SFX < та от хта
SFX < оза із [^ь]оза
SFX < ва ов [^о]ва
SFX < я ей рзя
SFX < йня єнь [влр]ійня
SFX < я ей [^т]тя
SFX < ьня ень ьня
SFX < я ї [аеиійоу'ь]я
SFX < я ей [еи][лн]я
SFX < на ен озна
SFX < ійня оєнь [^влр]ійня
SFX < ля ель [^аеєиіїоуюяклс]ля
SFX < ня ень [^аеєиіїйоуюякнхь]ня
SFX < ка ок [^аеєиіїоуюя]ка
SFX < ійна оєн ійна
SFX < ля ей лля
SFX = Y 1
SFX = сти дено сти
SFX > Y 9
SFX > оїти ій оїти
SFX > оїти іймо оїти
SFX > оїти ійте оїти
SFX > оїтися ійся оїтися
SFX > оїтися ійсь оїтися
SFX > оїтися іймося оїтися
SFX > оїтися іймось оїтися
SFX > оїтися ійтеся оїтися
SFX > оїтися ійтесь оїтися
SFX ? Y 10
SFX ? іж оже іж
SFX ? іч оче [мн]іч
SFX ? ь е [^їі]сть
SFX ? іш оше іш
SFX ? іч ече [^мн]іч
SFX ? ісль осле ісль
SFX ? ісь есе осінь
SFX ? івь еве овінь
SFX ? ість осте ість
SFX ? їсть йосте їсть
SFX @ Y 14
SFX @ ідь едя ідь
SFX @ іль еля іль
SFX @ інь еня інь
SFX @ іб еба іб
SFX @ ів ева ів
SFX @ іг ега іг
SFX @ іж ежа іж
SFX @ ін ена ін
SFX @ іп епа іп
SFX @ ір ера ір
SFX @ іс еса іс
SFX @ іт ета іт
SFX @ іш еша іш
SFX @ їв єва їв
SFX A Y 25
SFX A іж ожі іж
SFX A 0 жю іж
SFX A іч ечі [^нм]іч
SFX A іць оці іць
SFX A ь цю іць
SFX A іть оті іть
SFX A ь тю іть
SFX A ь і [^їі]сть
SFX A ь и [^їі]сть
SFX A іч очі [мн]іч
SFX A 0 чю іч
SFX A іш оші іш
SFX A 0 шю іш
SFX A ісль ослі ісль
SFX A інь оні інь
SFX A ь ню інь
SFX A іль олі іль
SFX A ь лю іль
SFX A ість ості ість
SFX A ість ости ість
SFX A ь ю с[лт]ь
SFX A їсть йості їсть
SFX A їсть йости їсть
SFX A ідь оді ідь
SFX A ь дю ідь
SFX B Y 5
SFX B 0 і [аеиіоуя]р
SFX B 0 ів [аеиіоуя]р
SFX B 0 ам [аеиіоуя]р
SFX B 0 ами [аеиіоуя]р
SFX B 0 ах [аеиіоуя]р
SFX C Y 38
SFX C н нові їн
SFX C ів ова [^жчшщ]ів
SFX C ів ову [^жчшщ]ів
SFX C ів овим [^жчшщ]ів
SFX C ів ові [^жчшщ]ів
SFX C ів ове [^жчшщ]ів
SFX C ів іва [^жчшщ]ів
SFX C ів іву [^жчшщ]ів
SFX C ів івим [^жчшщ]ів
SFX C ів іві [^жчшщ]ів
SFX C ів іве [^жчшщ]ів
SFX C н на [иії]н
SFX C н ну [иії]н
SFX C н ним [иії]н
SFX C н ні [иії]н
SFX C н не [иії]н
SFX C н ної [иії]н
SFX C н ній [иії]н
SFX C н ною [иії]н
SFX C н ни [иії]н
SFX C н них [иії]н
SFX C н ними [иії]н
SFX C ой ого ой
SFX C ой ому ой
SFX C ой им ой
SFX C ой ім ой
SFX C в ва [оеє]в
SFX C в ву [оеє]в
SFX C в вим [оеє]в
SFX C в ві [оеє]в
SFX C в ве [оеє]в
SFX C в вої [оеє]в
SFX C в вій [оеє]в
SFX C в вою [оеє]в
SFX C в ви [оеє]в
SFX C в вих [оеє]в
SFX C в вими [оеє]в
SFX C н нові шин
SFX D Y 19
SFX D ь зю [аоуеиіяюєї]зь
SFX D 0 шю [аоуеиіяюєї]ш
SFX D 0 і [жчшщр]
SFX D 0 чю [аоуеиіяюєї]ч
SFX D ь лю [аоуеиіяюєї]ль
SFX D ь ню [аоуеиіяюєї]нь
SFX D 0 і [^ії][бвфм]
SFX D 0 'ю [^ії][бвфм]
SFX D 0 ю щ
SFX D ь и [^аоуеиіяюєї]ть
SFX D ь і ь
SFX D 0 ю [^аоуеиіяюєї][жчш]
SFX D ь дю [аоуеиіяюєї]дь
SFX D 0 'ю [аіуе]р
SFX D 0 жю [аоуеиіяюєї]ж
SFX D ь ю [^аоуеиіяюєї].ь
SFX D ь сю [аоуеиіяюєї]сь
SFX D ь тю [аоуеиіяюєї]ть
SFX D ь цю [аоуеиіяюєї]ць
